Inventaris van het archief van de Academische Raad, (1956) 1961-1985
Nationaal Archief, Den Haag
- 1e zending
  - -51.402.4 WO/HBO Op weg naar HO-nieuwe stijl febr '72 t/m mrt '73 Voorontwerp van Wet ontwikkeling HO Deel I mei t/m okt '73 Deel II nov '73 t/m febr '74 Werkgroep idem 4-9-'73 t/m okt '73, 247
  - -5.4/07.112 Commissie Ontwikkeling HO Commissie de Moor 1970/1983 Hoger Onderwijs in de Toekomst Deel I 17-12-'75 t/m 23-4-'76 Deel II 26-4-'76 t/m juni '76, 248
  - -51.4 Hoger Onderwijs in de Toekomst Deel III 1-7-'76 t/m okt '76 Deel IV, 25-10 t/m eind '76 Deel V, jan '77 t/m 1984, 249
  - -51.3 Opleiding middelbaar museumpersoneel Een nieuwe weg van secundair naar hoger onderwijs 1973/1982 Het vak biologie als voorwaarde voor het afleggen van univ. examen 1974 Informatie over onderzoek en ontwikkeling met betr. tot het Speciaal Onderwijs MO opleidingen 1979/1982 Beleidsvoornemens m.b.t. VWO (OPVO en ontw. WVWO) 1980 Ontw. van Wet wijziging WVO houdende herziene regeling van het gradenstelsel '84 Informatica in het voortgezet onderwijs 1984/1985, 250
  - -51.3 Participatie onderwijs 1982 Nota Verder na de Basisschool 1982/83 Nota Vervolgonderwijs 1982/83 Voorontwerp van Wet op de onderwijsverzorging mei/nov '83, 251
  - -51.3 Leerplannen 02.45 COLO-Cie org. leerplanontwikkeling Cie's modernisering leerplannen ACLO's Adviescie's leerplanontw Cie's modernisering leerplannen Aardrijkskunde, Biologie, Dans & Drama Econ. Wetenschappen & Recht Geschiedenis & Staatsinrichting Klassieke Talen Lichamelijke Oefening Maatschappijleer Muzikale vorming Scheikunde i.o. Periode 13-10-'71 t/m nov '79, 252
  - -51.4 Ethiek Wetenschappelijk Onderwijs 1968 t/m 1975 vergaderingen werkgroep, 253
  - -51.4 Hoger Onderwijs voor Velen (HOVV-nota) Deel I, 18-5 t/m 31-7-'78 Deel II, 1-8 t/m 25-8-'78 Deel III, 28-8 t/m sept '78, 254
  - -51.4 Hoger Onderwijs voor Velen (HOVV-nota) Deel IV, 29-9 t/m 18-12-'78 Deel V, jan '79 t/m juni '79, 255
  - -51.4 Voorontwerp Besluit Algemene Hogere Opleidingen Parttime H.O. van Algemene Aard Vooronderzoeken Begeleidingsproblemen Hoger Onderwijs (1977/1978) Problematiek afgestudeerden Hoger Onderwijs (1977/1980), 256
  - -51.4 Voorontwerp kaderwet H.O. Deel I, 19-12-'79 t/m mei '80 Deel II, 19-5-'80 t/m april '82, 257
  - -51.4 Ontwerp van het H.B.O. vanaf 15-10-'81 Samenwerkingsprojecten HBO-WO vanaf 6-5-'83 Ontwerp Kaderwet HO Deel III vanaf 19-5-'82 Een convergent model van het HO, 258
  - -51.4 Voorontwerp van Wet Tweefasenstructuur WO Deel I, 2-7-'79 t/m 31-7-'79 Deel II, 108-'79 t/m 24-8-'79, 259
  - -51.4 Voorontwerp van Wet Tweefasenstructuur WO 27-8 t/m dec '79 Ontwerp wet houdende wijziging van de Wet WO, de W.U.B. '70 & Wet 12-11-'75 Stb. 656 (2 Fs), 260
  - -51.4 Wetsontwerp Twee-fasenstructuur WO 11-3 t/m 1981 Ontwerp Besluit uitvoering art. 96 ter W.W.O. & art. VII 4e lid 2 Fs Evaluatie (invoering) 2 Fs WO De doctorale fase in de 2 Fs, 261
  - -51.4/02.4 Tweede fase opleidingen 1983/84 U.v.A., 262
  - -51.4/02.4 Technische Hogeschool Eindhoven Technische Hogeschool Twente Landbouw Hogeschool Wageningen Tweede fase opleidingen 1983/84, 263
  - -51.4/02.4 Tweede fase opleidingen 1983/84 T.H.D. Katholieke Hogeschool Tilburg Interuniversitair Instituut Bedrijfskunde Delft (II B), 264
  - -51.4 Kwaliteitsbevordering WO (1981/85) Beleidsnota Beiaard 24-2-'83/84 Assistenten in opleiding ('84/85) Interimrapport CAVWO/COVWO werkgr. Concept-beleidsnota Hoger Onderwijs Autonomie en Kwaliteit (1985), 265
  - -51.4 Uitvoering art. IX Wet Tweefasenstructuur WO Besluit korte opleidingen 1e fase WO Advisering bekostiging 2e fase opl. (art. 32, 2e lid WWO) (1983/84) Advisering bekostiging onderzoekersopleidingen (art. 32, 4e lid WWO) (1983/85) Korte opleiding Japankunde EUR (1984) Gelijktijdige procedure opleidingen Tweede fase krachtens artikelen 20 en 96 (1982/1984), 266
  - -51.4 Beroepsopleidingen 2e fase (art. 32, lid 3 WWO) (4-6-'82 t/m '85), 267
  - -51.4 Toetsingscommissies tweede fase opleidingen (1983) Onderzoeken & ontwerpersopleidingen (niet 1 jaar) Deel I, 16-11-'82 t/m mei '83 Deel II, juni '83 t/m '85, 268
  - -51.4/02.4 Tweede fase opleidingen 1983/84 Rijksuniversiteit Leiden Rijksuniversiteit Groningen Rijksuniversiteit Utrecht Erasmusuniversiteit Rotterdam Rijksuniversiteit Limburg & Nijmegen, 269
  - -51.4 Wederzijdse doorstroming HBO-WO 12-10-'77/'85 LH-HAO 18-11-'77/'87 HEAO-Rechtsgeleerdheid HLO Landbouwwetenschappen vanaf 16-7-'79 t/m 1985, 270
  - -51.4 Wederzijdse doorstroming HSPO-SW Opleidingsschool voor onderwijzers-SW HEAO-Rechtsgeleerdheid HTO-Technische Wetenschappen vanaf 16-7-'79 t/m 1985, 271
  - -51.48 Wederzijdse doorstroming Gezondheidszorgopl. (23-1-'80) SA-SW (13-5-'80) PA-SW (22-7-'80) Dietetiek-Humane voeding (HW) HBO Lerarenopleiding - Wetenschappelijk Onderwijs (11-1-'84) HBO-WO Bestuurskunde 1984 H. Lab. onderw.-scheikunde 1984 Wetsvoorstel horizontale doorstroming HBO-WO vanaf 27-9-'84, 272
  - Post-Universitair Onderwijs Deel I, 1963-1966 Deel II, 1967-1968 Deel III, 1969-1970 Deel IV, 1971, 273
  - -51.48 Post-Universitair Onderwijs Deel V, 1-1-'72-eind 1973 Post-Academisch Onderwijs Deel VI, jan '74 t/m juli '75 Deel VII, aug. '75 - 30-6-'76, 274
  - -51.48 Post-Academisch Onderwijs Deel VIII 1-1-'76 t/m nov. '79, 275
  - -51.48 Post-Academisch Onderwijs Deel IX, jan '80 t/m '81 Deel X, jan '82 t/m '85 Cie Post-Academisch Onderwijs vanaf 12-5-'72 t/m 27-3-'81, 276
  - -51.48 Post-Academisch Onderwijs DAO-Leraren (sept '67 - febr '83) PA-Technisch Onderwijs 1977-'81 Nascholing (juli '80 t/m '85) Overleggroep Uitvoering Nascholing (OGUNA) mei-sept '82 Onderwijsgevenden mrt-april '83, 277
  - -51.48 Post-Academisch Onderwijs Interuniv. Inst. v. PAO-Bedrijfswetensch. Onderwijs (1973-1975) Voortgezette opl. ohg Maatsch. werk & PAO Welzijnswerk '75-'78 Voorbereidingscie. PAO Bedrijfs & Bestuurswetenschappen sept '77 t/m dec '83, 278
  - -51.48 Post-Academisch Onderwijs Economie, Filosofie (1978-1981) Actuariele Wetenschappen & Econometrie, Natuur, Scheikunde Theologie (1980-1981) Letteren (1980-1981) P.A.W. (1977) Rechtsgeleerdheid (1974-1978) Sociale Wetenschappen (1979-1983) Vervoersw., voorl. (1978-1985) Natuurwetenschappen (1985), 279
  - -51.48 Post-Academisch Onderwijs Planologie (1975-1981) Geoplan (mei/aug '84) Biologie (1978/1981) Diergeneeskunde (1980/1985) Farmacie (1979/1980) Informatica (1980/1985) Geneeskunde (1975/1984) Huisartsgeneeskunde (1980/81) Medisch Onderwijs, Tandheelkunde, 280
  - -51.48 Post-Academisch Onderwijs -51.48 PAO-bulletin april '74 t/m '85, 281
  - -51.48 Diverse opl. Accountancy, Artsenijbereidkunde, Bedrijfsartsen, Biochemici, Epidemologie, Medische Biologie, Geneeskunst voor Ouderen, Schoolcounselors, Verpleegkundigen, diversen, 282
  - 02.451 Taakverdeling Studierichting Aardwetenschappen Deel I, 1966 t/m 1967 Deel II, vanaf jan 1968 t/m okt 1968 Cie adhoc idem nov '68 t/m juli '70 Deel IV (Cie Douglas) okt '70 t/m 1973 + verg. & declaraties, 283
  - 02.451 Taakverdeling Studierichting Sociologie/Politicologie Sociale Geografie ('67/'76) Psychologie ('67/'72) Opvoedkunde ('67/'75), 284
  - 02.451 Taakverdeling Studierichting Culturele Antropologie Deel I, 2-2-'66 t/m '69 Deel II, 1970 Deel III, 1971 t/m 1973 Cie adhoc voorbereiding samenwerking NW Soc. Cult. Wetensch. juli '71 t/m 15-11-'73, 285
  - 02.451 Taakverd./Studiericht. Technische Wetensch., Wiskunde, Natuurkunde, Sterrekunde, Scheikunde, Farmacie, Biologie, Tandheelkunde, Geneeskunde, Landbouwwetenschappen, Diergeneeskunde., 286
  - 02.451 CGW-alg Theologie, Wijsbegeerte, Rechtsgeleerdheid, Geschiedenis, Kunstgeschiedenis & Muziekwetenschappen, Archeologie & Prehistorie Klassieke Oudheid, Nederlands, Romaans, Engels, Germaans, Slavische talen, Talen & Cult. Midden Oosten, Talen & Cult. Z-O Azie, Algemene Taalwetenschap, Algemene Literatuurwetenschappen, C.E.W.-algemeen, 287
  - Taakverdeling-algemeen Taakverdeling & Concentratie in de faculteit der Letteren (rapport) Deel I en II Werkgroep adhoc idem, 288
  - 02.451 Uitbreiding studierichtingen in de faculteit der Letteren (1974/'77) Taakverdeling in de faculteit der Letteren (1978 t/m'82) Studierichting Fonetiek (1977 t/m '81) Voorlopige werkgroep Fonetiek (1977 t/m '80), 289
  - Studierichting Wetenschap van Drama en Theater, Byzantinologie & Middel & Nieuw-Grieks, Industriele vormgeving TH Delft, Bedrijfskunde aan de RUG, Fiscale Studierichtingen Taakverdeling Studierichtingen, CMW-algemeen, 290
  - 02.451 Taakverdeling/Studierichting Planologie (1968/'73) Economie (6-4-'67 t/m '74) Bedrijfskunde (1982) Act. Wetenschappen en Econometrie (1971-'72), 291
  - 02.451 Problemen der faculteiten Sociale Wetenschappen (1970 t/m 1972) Werkgroep Ontwikkeling Studierichting Soc. Wetenschappen (+ rapport) 1977 t/m '81 Werkgroep Wetenschappelijk Onderwijs Biochemie (1978 t/m 1979) Interimrapport t/m eindrapport idem, 292
  - 02.451 Studierichting/taakverdeling Communicatiewetenschappen 1972 t/m '84, 293
  - 02.451 Taakverdeling/Studierichting Informatica Deel I 9-12-'70 t/m dec '73 Deel II jan '74 t/m '75 Deel III jan '76 t/m 31-1-'79 Rapport Cie ontw. plan informatica Structuurplan Inf., Interimnota & Eindrapport werkgroep Inf., 294
  - 02.451 Studierichting Informatica (juni '79 t/m juni '80) Bestuurlijk overleg onderwijskunde en informatica mrt. t/m dec '80, 295
  - 02.451 Experimentele Studierichting Informatica (juni '80 t/m dec '80), 296
  - 02.451 Taakverdeling/Studierichting Informatica (jan '81 t/m april '84) Werkgroep Informatica (1975 t/m 1977), 297
  - 02.451 Experimentele Studierichting Toegepaste Onderwijskunde TH Twente (1978 t/m 1983) Bovenbouw studierichting Interdisciplinaire Onderwijskunde (1980/'81) Taakverdeling Onderwijskunde juni '82 t/m '85, 298
  - 02.451 Studierichting Bestuurlijke Informatica (1981/'84) Bestuurlijke Informatiekunde (1982/'84) Informatica-stimulering (1984), 299
  - 02.451 Voorlopige/Permanente Werkgroep Bestuurswetenschappen (1976/'84) Evaluatie Studierichting Bestuurskunde (10-2-'75 t/m '84), 300
  - 02.451 Procedure behandeling voorstellen tot opname nieuwe studierichtingen in het A.S. (hierin Pecuniarapport) 1978 t/m '84 Bovenbouw studierichtingen + div. (1980 t/m '82) Studierichtingen in het Academisch Statuut vanaf dec '83 t/m okt '84, 301
  - 02.451 Studierichting Medisch Onderzoek RUL aug '79 t/m dec '79 Studierichting Sociale Gezondheidskunde RL sept '79 t/m '84 Studierichting Gezondheidszorg EUR juli '80 t/m jan '81, 302
  - 02.451 Studierichtingen Materiaalkunde TH Delft (1979/'81) 6e Ec. Fac. Limburg (25-5-'81/'83) Technische Hogescholen (eindrapport Min. werkgroep) 1981/'82 Geologie RUL 1981, 303
  - 02.451 Studierichting Taal & Literatuurwetenschappen KHT mrt '80/nov '81 Byzantinologie & Middel en Nieuw Grieks, Neolatijn, Mediavistiek, Fonetiek (1980/82), 304
  - 02.451 Studierichting Vertaalwetenschap (1980/81) Toegepaste Taalkunde (1982/85) Europese Studies (1983/84) Kunst & Cultuurwetenschappen EUR Algemene Letteren RUU (1984/'85) Talen en Culturen van Latijns-Amerika (1985) Indonesische Studies (Rapport Piekaar), 305
  - 02.451 Studierichting Wijsbegeerte (1981/'84) Exp. studierichting Wijsbegeerte van Wetenschap en Samenleving (WWTS) 1982/'84 Taakverdeling/Studierichting Lichamelijke opvoeding cq. bewegingswetenschappen 1982/'83, 306
  - 02.451 Vrije Studierichtingen (1982/'85) Studierichting Andragologie (1982/'84) Studierichting Archeologie (1984/'85), 307
  - 02.451 Experimentele studierichtingen Medisch-biologische Wetenschappen aan de VU Amsterdam (1980/'81) Toetsingscommissies (1983/'85) Medische Biologie aan de RUU (1983/'85), 308
  - 02.451 Studierichtingen in deeltijdse vorm Deel I 28-1-'82/dec '83 Deel II jan '84 t/m '85, 309
  - 02.451 Exp. Studierichtingen Algemene Geneeskunde (juli '82/'85) Gezondheidswetenschappen RUL juli '83-'85 Fundamentele Geneeskunde (1983/'85) Gezondheidswetenschappen RU Limburg dec '83/'85, 310
  - 02.451 Exp. studierichtingen Sociale Zekerheidswetenschappen KHT nov '83-'85 Vrijetijdswetenschappen KHT 1984-'85 Sociale Wetenschappen RUU 1984-'85 Bio-farmaceitische Wetenschappen RUL jan-juni '85 Personeelswetenschappen KHT jan-juni '85, 311
  - 02.451 Kroondocentenbeleid (16-6-'78-t/m '83) Kroondocentenplannen (1981/82 t/m 1985), 312
  - 02.451 Kroondocentenplannen (1983 t/m '87) Deel I jan '82/juni '82 Deel II aug '82 t/m nov '84, 313
  - 02.452 Leerstoelen div. Ontw. plan leerstoelenbeleid PAN Buitengewoon ordinariaat Emancipatievraagstukken (1981/82) Byz. leerstoelen minderheden (juni '81/mrt. '84) Leerstoelenoverzicht inst. van WO (april '82- '84), 314
  - 02.451/452 Taakverdeling/docentenplaatsen (jan '71 t/m mrt. '77) Leerstoelenplan/overzicht inst. WO jan '81/april '82, 315
  - 02.451 Taakverdeling & concentratie Deel I (1979 t/m febr '83) Deel II (mrt '83), 316
  - 02.451 Taakverdeling & concentratie Deel III (april '83) Deel IV, mei '83, 317
  - 02.451 Taakverdeling & concentratie Deel V (juni t/m dec '83) Taakverdelingsplan WO dec '83 t/m '85 Sociaal Beleidskader TVC (juli '83 t/m '84), 318
  - 02.451 Taakverdeling/ontwerp deelplannen (mrt '84/'85) Geneeskunde, Letteren, Economische Wetenschappen, Sociale Wetenschappen, Rechtsgeleerdheid, Wijsbegeerte Actuariele Wetenschappen en Econometrie, Interuniversitaire Instituten, 319
  - 02.483 Werkgroep kosten/baten Stages & Begeleidingscommissies Stage-effectiviteiten (1978-'79) Werkgroep stageonderwijsgevenden (1978/'80) Werkgroep stages WO (1980) Stage in het onderwijs (1976-'77), 320
  - 02.483 Stage in het onderwijs Deel II (1977 t/m '78) Deel III (1979 t/m '82), 321
  - 02.6 Onderwijsbevoegdheden Maatschappijleer Deel I 1968 t/m 1976 Deel II 1977 t/m 1981 Deel III 1979 t/m '81 (hierin Wulma-rapport), 322
  - 02.6 Onderwijsbevoegdheden Algemeen 1979 t/m 1983 Deel I, Herziene bijlagen OWVO 1981 Deel II, Herziene bijlagen OWVO 1981/82, 323
  - 02.6 Onderwijsbevoegdheden Diversen 1967/78 Kandidaatgetuigschr. 1969/77 Techn. Wetensch. Baccaulaurei THT Twente afd. Bedrijfskunde THT afd. Bedrijfskunde 1972-'77 Groningse ingenieurs-planologen-rechtsgeleerdheid Soc. geografie 1973/79, 324
  - 02.6 Onderwijsbevoegdheden Lichamelijke Opvoeding, 1977/80 Wiskunde, 1977/79 Biologen, 1979/82 Biologie, 1979/80 Moleculaire Wetensch., 1980/81 Staathuishoudkunde, 1983/84 Informatica & Wiskunde, 1983/85; 325
  - 02.6 Universitaire lerarenopl. Cie. adhoc idem (CULO) 6-7-'70 t/m '73 Werkgroep adhoc Univ. Lerarenopleidingen 15-10-'75 t/m 23-11-'77 Vergaderingen nov '75 t/m mrt '77 Interimrapport WULO 1976-'77 WULO div. onderw. '75-'77, 326
  - 02.6 Universitaire Lerarenopleidingen Part-time eerstegraads Lerarenopleiding (jan '73 t/m '84) Eerstegraads Lerarenopleiding Gezondheidszorg (juli '80 t/m mrt '83), 327
  - 02.6 Universitaire Lerarenopleidingen Algemeen jan '74 t/m '83 Doorstroming Tweedegraders (1973-'79) Div. onderwerpen (1977-'82) Werkgroepen (1977-'82), 328
  - 02.6 Universitaire Lerarenopleidingen Schoolpractica (1977 t/m '85) ARCULO-Interimrapport/kernadvies mrt '78-'82 Studieconferentie (1979) Leerstoelenbeleid (aug '80 t/m '82), 329
  - 02.6 Universitaire Lerarenopleidingen Inventarisatie (1981) Oplossingsmodel 114-problematiek Fac. Wiskunde & Natuurwetensch. Bezuinigingsmaatregel 1982 2e fase opl. Geschiedenis & Staatsinrichting EUR in het A.S., 330
  - 02.6 Universitaire Lerarenopleidingen Lerarenopl. v. afgestudeerden van het WO (Concept-beleidsnota) I & II (9-6-'83 t/m '84) Beleidsvoornemens universitaire lerarenopleiding (vanaf 1-11-'84 t/m heden), 331
  - 04.17 Centraal Bureau Onderzoek Wetensch. Onderwijs (CBOWO) Deel I 1969 Deel II '70 t/m '73 Studiegroep informatie uitwisseling populariserend tijdschrift, 332
  - 02.1 Inschrijving Studenten Plaatsingscommissies Biologie '67/'72 Bouwkunde '69/'70 Psychologie '69/'71 Vergaderingen CCAP '72/'74 CBAP '72/'74 Cursusjaar '73/'74, 333
  - 02.1 Inschrijving Studenten Deel I, 1970/'72 Deel II, 27-1 t/m 1-3-'72 Deel III, 1-3 t/m 31-5-'72 Deel IV, 2-6-'72 t/m 28-5-'73, 334
  - 02.1 Inschrijving Studenten Tijdelijke beperking inschrijving studenten Engels, Fysische Geografie, Germaans, Geschiedenis, Nederlands, Romaans, Biologie, Diergeneeskunde, Geneeskunde, Tandheelkunde Periode 1968/'74, 335
  - 02.1 Inschrijving Studenten Tijdelijke beperking inschrijving studenten Culturele antropologie, kunstgeschiedenis & archeologie, rechtsgeleerdheid, sociologie & politicologie, sociale geografie, aardwetenschappen, farmacie, scheikunde periode 1968/'74, 336
  - 02.1 Inschrijving Studenten Methodebepaling capaciteitsberekeningen (1972 t/m '75) Werkgroep Loevendie idem Protest oudercommissies div. scholengemeenschappen m.b.t. NF Onderzoek over de numerus-fixus besluitvorming in het WO door drs. W.J.M. Kickert, 337
  - 02.1 Inschrijving Studenten Machtigingswet inschrijving studenten-algemeen Deel I, 16-8-'73 t/m '74 Deel II, jan '75 t/m dec '78 Deel III, jan '78 t/m okt '80, 338
  - 02.1 Inschrijving Studenten Algemeen IV (24-10-/80 t/m '82) Algemeen V, jan '83 t/m '85 Procedure aanmelding & plaatsing 1e jaarsstudenten (1972 t/m '85) Richtlijnen CCAP en plaatsingscommissies (1979 t/m '81), 339
  - 02.1 Inschrijving Studenten Ontheffingsbeleid art. 3 quater Machtigingswet inschrijving studenten t.a.v. niet-Nederlanders (1976-'83) Rechten inschrijvingsduur (1977/'84) Registratie en verbruik van inschrijvingsrechten (1978-'82) 02.1/02.21 Voorontwerp van Wet, houdende wijziging vanaf art. 77 WWO (vaststelling inschrijvingsgeld) 1979/'81 Voorontwerp inschrijvingsbesluit WO & reglement centraal inschrijvingsregister (juli '81/sept '84), 340
  - 02.1.3 Bepering inschrijving 1e jaarsstudenten Selectie Deel I, juni '72 t/m '73 Deel II, mrt '74 t/m dec '77 Deel III, periode 1978, 341
  - 02.1 Beperking inschrijving studenten Selectie IV (18-12-'78 t/m '82) Verdeelsleutels (bindende beslissing Dagelijkse Raad) (1973 t/m '77) idem '78 t/m '82, 342
  - 02.1 Beperking inschrijving studenten Aanvragen cursusjaar 1973/'74 Deel I en II sept. '72 t/m eind 1973 Aanvragen cursusjaar '74/'75 Deel I en II jan '74 t/m mei '74, 343
  - 02.1 Beperking inschrijving studenten Aanvragen cursusjaar 1975/'76 Uitvoering machtigingswet Cursusjaar '76/'77 8-9-'75 t/m juli '76, 344
  - 02.1.1 Uitvoering machtigingswet inschrijving 1e jaars studenten 1977/'78 Deel I, 23-9-'76 t/m mrt '77 Deel II, 25-3-'76 t/m nov '77, 345
  - 02.1 Overleg ter voorkoming van numeri fixi v/h studiejaar 77/'78 en volgende jaren 28-10-'76 t/m'78 Capaciteitsproblematiek dec '76 t/m '83 Bestuurlijk overleg over de toepassing van de machtigingswet inschrijving studenten 1978 t/m 1979, 346
  - 02.1 Uitvoering machtigingswet inschrijving studenten 1978/'79 idem 1979/'80, 347
  - 02.1 Uitvoering machtigingswet inschrijving studenten Studiejaar 1980/'81 Studiejaar 1981/'82 Studiejaar 1982/'83, 348
  - 02.1 Studiejaar 1983/'84 Studiejaar 1984/'85 Studiejaar 1985/'86, 349
  - 02.1 Centraal Bureau aanmelding & Plaatsing 1e-jaarsstudenten Jaarverslagen (CCAP) 1976/'77 1976/'78 1978/'79 1979/'80 1980/'81 1981/'82 1982/'83 1983/'84 1984/'85 Commissie van Beroep Aanmelding & Plaatsing Studenten Jaarverslagen (CBAP) 1978/'79 1979/'80 1980/'81 1981/'82 1982/'84 1984/'85, 350
  - 02.16 Toelating tot universitaire examens van 25-jarigen art. 29 WWO (colloquium doctum) Deel I 1969 t/m '73 Deel II 1974 t/m '75 Deel III 1976 t/m '84, 351
  - 02.16 Ontwerp van Wet, houdende wijziging van de Wet op het Wetenschappelijk Onderwijs inzake getuigschriften Stichting Nijenrode 28-12-'73 t/m 4-11-'81, 352
  - 02.16 Beschikking betreffende de vrijstelling van universitaire examens op grond van de in de Ned. Antillen of in het buitenland afgegeven getuigschriften (art. 200) 23-6-'70 t/m 1984, 353
  - 02.16 Toelating tot de Academische examens op grond van in Suriname, de Ned. Antillen of in het buitenland afgegeven getuigschriften (art.207) 11-5-'72 t/m 1984, 354
  - 02.16 Toelating tot universitaire examen Houders getuigschrift pedagog. acad. t/ex SW Houders getuigschrift HTS t/ex WO Afgestudeerden Hogere Landbouw Technische School tot univ. ex. Abiturienten HBS tot ex. Jur. fac. GA II abiturienten tot de studierichting Nederlands Recht Gymnasium alpha /abiturienten & Studie Geneeskunde Toelating tot studierichting werktuigbouwkunde HTS abit/ afd. computertechniek, electrotechnieken Wiskunde Abit. St. Verkeersacademie t/Studie Techn. Wetensch. Toelaatbaarheid NWIT-afgestudeerden t/d ex. in de faculteit der Rechtsgeleerdheid Toelating HBO-abiturienten tot het WO (1982 t/m 1984) Wettelijk stelsel toelaatbaarheid tot tweede-fase opleidingen (1981 t/m 1982) Examenproblematiek studenten (niet in het bezit van vereiste diploma's/getuigeschriften 1982), 355
  - 02.22 Collegegelden Deel I (1964/1972) Deel II (1973), 356
  - 02.22 Collegelden Deel III (1974/1985) 02.25 Examengelden 1972/1974 02.46 Literatuuronderzoek Studierendement 1979/1982, 357
  - Regeling Examens (1969/1984) Kandidaatsexamens (1965/1979) Achtste examenvak (1970/1974) Gecommitteerden bij VWO-examens (1970/71) Modelgetuigeschrift artsexamen (1974) Doctoraal-examens (1975/84) Examenmodellen (art. 8 & 11 WUB) '82 Geldigheidsduur examenonderdelen (wijziging AS) (1983 t/m 1984) Ontwerp examennota voortgezet onderwijs (18-9-'80 t/m 1981) 02.62 Propedeutische examens (16-10-'78 t/m '84), 358
  - 02.6 Erkenning Ned-Duitse gelijkwaardigheid van studiesamenwerking AR/Rectoren college (1967 t/m 1984) Ned-Oostenrijkse equivalentieovereenkomst 1984 Ned-Belgische equivalentie-overeenkomst, 359
  - 02.6/02.64 Dissertatie-onderwerpen/proefschriften/promoties ('67/'85) Erkenning licentiaat Protestantse Theologische faculteit Brussel (1978) Erkenning bedrijfskunde Studie Hogeschool Ned.Antillen (1978/'79) Titulatuur in het HBO (1981), 360
  - -54.2.59 Onderwijskunde I Rapport Werkgroep Opleiding Onderwijskunde Een model voor een opleiding II Eindrapport van de werkgroep 26-7-'71 t/m dec 1973 jan 1974 t/m dec '75 Opleiding onderwijskunde Onderwijskunde 1e rapport ARCO 1-4-'76 t/m dec '76 2e en 4e rapport ARCO 6-1-'77 t/m dec '78 3e rapport niet verschenen, 361
  - -54.2.59 Onderwijskunde Deel V (22-1-'79 t/m 9-11-'79) Deel VI eindrapport ARCO nov '79 t/m 1980 Coordinatiecommissie Onderwijskunde (2-6-'75 t/m 14-12-'79), 362
  - -54.2 Wetenschap en Samenleving 19-2-'76 t/m '85 Werkgroep W & S (1976/1985) Wetenschap & Samenleving-verg. div. onderwerpen, 363
  - -54.2 Keltische taal & Letterkunde Oprichting Theologische Fac. KHT Neuropsychiatrie, Farmacochemie, Dramaturgie/doctoraal examen GUA Italiaans aan de RUU, oud-Germanistiek, RUG Onderw. in lucht en ruimtevaart, geneeskunde verminderde belangstelling voor de Technische Wetenschappen studie, Studie Raad v. Europa Assyriologie, Radio-Chemie, Leerstoel Prov Romeinse & Ned. Archeologie, 364
  - -54.2 Aanw. deskundigen in de Cie HO & onderzoek, Raad v. Europa, Chemie-studie in Europa, Emigratie Inpassing regeling wetensch. landbouw onderwijs in WWO, Leeronderzoek studie Cult. Anthropologie & Niet Westerse Sociologie & Sociale Geografie 1966, 365
  - -54.2 Science, Government & Information Weinberg Rapport NIDER, Vergelijkend overzicht studie natuurkunde, Vertaalfonds Ned. interuniv. Archeologisch Centrum te Athene Wetensch. Publ. der Ned. historici in niet-Ned. talen, Rapport Cie Wagenvoort (Cie Geesteswetenschappen) Universitaire Instructiemethode Aardkunde, Unesco rapport The Trends in the education & training engineers, Rapport The social science & Politics of Government, Astrofysisch onderzoek, Rapport Cie univ. studie lichamelijk onderzoek., 366
  - -54.2 Vernieuwing in Internationaal verband van het onderwijs in moderne vreemde talen (1964 t/m '77) Werkgroep (1973 t/m '77) Commissie (1971 t/m '73) Rapport inzake vernieuwing UOL, 367
  - -54.2 Midden & Klein bedrijf in WO Geologie, Opneming rechtssociologie in studieprogramma Rechtsgeleerdheid, Oprichting afd. Bouwkunde aan de THE Planologie (1963 t/m 1971), 368